# 关于中审众环研究问题1-1-38 （关于尾矿库闭库费用资本化还是费用化的问题）

提问人：安好 时间：2021-06-25 09:33:08
陈版您好，问题1-1-38（关于尾矿库闭库费用资本化还是费用化的问题）的解答是尾矿库闭库费用应于发生时直接费用化处理。
请问这与弃置费用折现计入固定资产如何区分？谢谢！

回答人：chenyiwei
本案例中的尾矿库闭库费用是针对当初建设时（或者向该尾矿库排放废渣时）未预计和计提的闭库费用。如果在建设时或使用期间能够合理预计，则理论上应在当时即予以适当计提，计入固定资产成本或者相关期间的生产成本等。如果当初未能预计，到实际发生时才确认的，就只能费用化了。